【裁判字號】    97,訴,4642
【裁判日期】    971231
【裁判案由】    偽造文書等
【裁判全文】
臺灣臺中地方法院刑事判決              97年度訴字第4642號
公  訴  人  臺灣臺中地方法院檢察署檢察官
被      告  乙○○
                    3號
上列被告因偽造文書等案件，經檢察官提起公訴（97年度偵字第
19003號），被告於準備程序中就被訴事實為有罪之陳述，受命
法官於聽取當事人之意見後，經本院合議庭裁定由受命法官獨任
進行簡式審判程序，本院判決如下：
    主    文
乙○○故買贓物，處有期徒刑貳月，如易科罰金，以新臺幣壹仟
元折算壹日；又偽造私文書，足以生損害於公眾及他人，處有期
徒刑伍月，如易科罰金，以新臺幣壹仟元折算壹日，扣案之鋸子
壹支沒收；應執行有期徒刑陸月，如易科罰金，以新臺幣壹仟元
折算壹日，扣案之鋸子壹支沒收。
    犯罪事實
一、乙○○明知真實姓名年籍均不詳綽號「小胖」之男子所出售
    之車牌號碼6V-2406號自小客車（係丁○○所有，於民國97
    年5月24日上午6時許，在臺中縣清水鎮○○路32號前失竊）
    ，為來路不明之贓物，竟於97年7月30日某時許，基於故買
    贓物之犯意，在臺中市北屯區庄內巷45之7號之冠聖汽車修
    配場，以新臺幣（下同）15,000元之代價買受之。再於翌日
    即同年月31日，將車牌號碼6V-2406號自小客車之車牌取下
    ，改懸掛車牌號碼QW-9720號之車牌，並基於偽造準私文書
    之犯意，在上址之冠聖汽車修配場，將車牌號碼J6-3970號
    自小客車車身上之「MD00275」號碼（該車係乙○○以丙○
    ○之名義所購買而使用之車輛）及上開車牌號碼6V-2406號
    自小客車之車身上之「MG06584」（起訴書誤載為MD06584）
    號碼鋸下，並將「MD00275」之車身號碼黏貼在上揭車牌號
    碼6V-2406號自小客車之車身上予以偽造，足以生損害於公
    路監理機關對於車籍資料管理之正確性及該贓車原製造廠商
    對於汽車年份之辨識、原車主之辨認等情。嗣於97年8月1日
    23時20分許，為警於前址冠聖汽車修配場內查獲上情，並查
    扣鑰匙、鋸子各1支。
三、案經臺中縣警察局霧峰分局移送臺灣臺中地方法院檢察署檢
    察官偵查起訴。
    理    由
一、訊據被告乙○○對前開犯罪事實坦承不諱，核與證人即被害
    人丁○○、證人丙○○於警詢中證述情節相符，且有贓物認
    領保管單、臺中縣警察局車輛尋獲電腦輸入單、失竊紀錄各
    1紙、汽車車輛異動登記書、車籍查詢基本資料詳細畫面、
    扣押目錄表、刑案現場測繪圖、現場查獲照片27張在卷可參
    ，足見被告自白確與事實相符，本件事證明確，被告犯行洵
    堪認定，應予依法論科。
二、按汽車之引擎號碼及車身號碼，係汽車製造廠商出廠之標誌
    ，乃表示一定用意之證明，依刑法第220條第1項規定，應以
    私文書論。行為人如擅自將其中部分號碼數字，予以變動更
    改，固應成立變造準私文書罪，但如擅將全部號碼塗銷，另
    以其他號碼代之，即係消滅原文書而重新製作完全不同之文
    書，則為偽造而非變造，此有最高法院66年臺上字第1961號
    判例、96年度臺上字第3472號判決意旨可參。查被告係將原
    真正車身號碼鋸下，再重新黏貼上不實之車身號碼，業如前
    述，核係消滅原文書而重新製作完全不同之文書，即為偽造
    而非變造，合先敘明。是核被告所為，係犯刑法第349條第2
    項之故買贓物罪、刑法第220條、第210條之偽造準私文書罪
    。被告所犯上開故買贓物罪、偽造私文書罪2罪間，犯意各
    別，行為互殊，應予分論併罰。爰審酌被告年青力壯，不思
    以正途賺取財物，竟以俗稱「藉屍還魂」之方式為本件犯行
    ，對被害人丁○○之損害非輕，惟考及被告前未曾受有期徒
    刑之上刑之宣告，其雖前曾於95年間因贓物案件，經臺灣臺
    中地方法院檢察署以95年度緩字第2985號緩起訴處分並附保
    護管束，業於96年5月11日保護管束期滿，有臺灣高等法院
    被告前案紀錄表1份在卷可參，素行尚可，並其於本院審理
    時坦承犯行，及其業與被害人丁○○以28,000元達成和解，
    有和解書1份在卷可參等一切情狀，各量處如主文所示之刑
    ，併均諭知易科罰金之折算標準，並定應執行之刑及諭知易
    科罰金之折算標準，以資懲戒。末扣案之鋸子1支，為被告
    所有且為供本件犯罪所用之物之情，業經被告於本院審理時
    供明在卷，爰依法宣告沒收；另扣案之鑰匙1支，經被告於
    本院審理時供稱係前揭被害人丁○○所有車牌號碼6V-2406
    號自小客車的鑰匙之情 (見本院卷頁18反) ，因非屬被告所
    有之物，爰不予宣告沒收，附此敘明。
據上論斷，應依刑事訴訟法第273條之1第1項、第299條第1項前
段，刑法第220條、第210條、第349條第2項、第38條第1項第2款
、第3項、第41條第1項前段、第51條第5款，刑法施行法第1條之
1，判決如主文。
本案經檢察官甲○○到庭執行職務。
中    華    民    國    97    年    12    月    31    日
                        刑事第三庭  法  官  楊曉惠
上正本證明與原本無異。
如不服本判決，應於判決送達後10日內向本院提出上訴狀，上訴
於臺灣高等法院臺中分院（須附繕本）。
                                    書記官  陳玲誼
中    華    民    國    97    年    12    月    31    日
附錄論罪科刑法條
刑法第210條：
偽造、變造私文書，足以生損害於公眾或他人者，處五年以下有
期徒刑。
刑法第220條：
在紙上或物品上之文字、符號、圖畫、照像，依習慣或特約，足
以為表示其用意之證明者，關於本章及本章以外各罪，以文書論
。
錄音、錄影或電磁紀錄，藉機器或電腦之處理所顯示之聲音、影
像或符號，足以為表示其用意之證明者，亦同。
稱電磁紀錄，指以電子、磁性或其他無法以人之知覺直接認識之
方式所製成之紀錄，而供電腦處理之用者。
刑法第349條：
收受贓物者，處三年以下有期徒刑、拘役或五百元以下罰金。
搬運、寄藏、故買贓物或為牙保者，處五年以下有期徒刑、拘役
或科或併科一千元以下罰金。
因贓物變得之財物，以贓物論。


司法院資訊處製作；財團法人民間司法改革基金會備份。
